臺灣臺南地方法院刑事判決　　　　　　　　　　　　　九十年度易字第二二四一號
　　公　訴　人　臺灣台南地方法院檢察署檢察官
　　被　　　告　乙○○
右列被告因違反家庭暴力防治法案件，經檢察官提起公訴（九十年度偵字第一一０八
０號），本院判決如左：
    主  文
乙○○違反法院依家庭暴力防治法第十三條所為禁止對於甲○○實施精神上不法侵害
行為之民事通常保護令裁定，處拘役參拾日，如易科罰金，以佰元折算壹日，緩刑
貳年，緩刑期內付保護管束。
    事  實
一、乙○○係甲○○之夫，為家庭暴力防治法第三條第一款之家庭成員，前因家庭暴
    力事件，經台灣台南地方法院於九十年五月三日以九十年度家護字第一一六號裁
    定「乙○○不得對於甲○○實施精神上之不法侵害行為」，且該裁定尚在一年之
    有效期間內，詎乙○○竟於民國九十年八月十四日十九時許，違反法院之上開裁
    定，在台南縣新市鄉豐華村七鄰豐華六十三之二號之住處，因不滿甲○○煮飯時
    間花費過久，竟持椅子作勢欲砸甲○○，並以「幹你娘」等三字經辱罵甲○○，
    而對之為精神上不法侵害。
二、案經甲○○訴由台南縣警察局善化分局報告台灣台南地方法院檢察署檢察官偵查
    起訴。
    理  由
一、訊據被告乙○○固坦承有按住椅子並對甲○○稱「幹你娘」等三字經之語等情，
    惟辯稱：伊根本沒有收到保護令，且罵三字經只是口頭禪，並無辱罵告訴人甲○
    ○之意思云云。惟查（一）前開保護令經本院調取收受證書上之簽章，確實為印
    文乙○○，且並勾選「本人」收受乙節，有前開收受證書一紙附卷足稽，是被告
    辯稱伊不知情云云，實不可採信。（二）至被告稱其罵三字經僅是口頭禪乙節，
    此衡諸常情，若力壯之夫前已有傷害妻之記錄，則當夫再度提高音調並配合三字
    經表達情緒時，妻主觀上難免以為夫又即將對其為身體之傷害，而造成妻之精神
    上之侵害，此乃人情之常，是本件被告於告訴人煮飯之際，因時間過久而心生不
    滿並按住椅子，對其大聲辱罵三字經，且摔茶杯墊乙節，既據告訴人指訴綦詳，
    且有目擊證人即被告之母丙○○○證述明確在卷（參見本院九十年十二月三十一
    日審理筆錄），是被告辯稱三字經僅是口頭禪云云，實乃事後空言卸責之詞，而
    不可採信。此外，並有台灣台南地方法院九十年度家護字第一一六號保護令附卷
    足憑，本件事證明確，被告犯行堪以認定，應予依法論科。
二、核被告所為，係犯家庭暴力防治法第五十條第一款之違反法院所為禁止實施家庭
    暴力行為。被告並未持電鍋欲砸甲○○，僅是按住椅子作勢，已如前述，且據證
    人丙○○○證述明確在卷（參見前開審理筆錄），公訴意旨似有誤會，併此敘明
    。爰審酌被告前已有傷害告訴人之素行及犯罪手段、所生危害及犯後態度等一切
    情狀，量處如主文所示之刑，並諭知易科罰金之折算標準，以資懲儆。又被告前
    未曾受有期徒刑以上之刑之宣告，有台灣高等法院被告全國前案紀錄表乙紙附卷
    ，其或因一時失慮而罹刑章，且現與甲○○已離婚等情，本院認其經此刑之宣告
    ，應知警惕，信無再犯之虞，併予宣告緩刑二年，以啟自新，並依家庭暴力防治
    法第三十條第一項規定諭知緩刑期內付保護管束。
據上論斷，應依刑事訴訟法第二百九十九條第一項前段，家庭暴力防治法第五十條第
一款、第三十條第一項，刑法第十一條前段、第四十一條第一項前段、第七十四條第
一款，罰金罰鍰提高標準條例第一條前段、第二條，判決如主文。
本案經檢察官陳建弘到庭執行職務。
中      華      民      國      九十一      年      四    月    十七    日
                                  臺灣臺南地方法院刑事第三庭
                                          法  官   謝家宜
右正本證明與原本無異。
如不服本判決，應於判決送達後十日內，向本院提出上訴狀。
                                          書記官   宋凰菁
中      華      民      國      九十一      年      四    月    十九  日
附錄法條：
家庭暴力防治法第五十條
違反法院依第十三條、第十五條所為之下列裁定者，為本法所稱之違反保
護令罪，處三年以下有期徒刑、拘役或科或併科新台幣十萬元以下罰金︰
一  禁止實施家庭暴力行為。
二  禁止直接或間接騷擾、接觸、通話或其他連絡行為。
三  命遷出住居所。
四  遠離住居所、工作場所、學校或其他特定場所。
五  命完成加害人處遇計畫：戒癮治療、精神治療、心理輔導或其他治療
    、輔導。
